# 请教陈老师：新金融工具准则下，其他应收款、其他应付款

提问人：xiaolulu66 时间：2020-08-27 16:33:54
陈老师好！
金融资产：从其他方收取现金或其他金融资产的合同权利。员工向公司借的备用金，计入其他应收款，属于金融资产吗？
金融负债：向其他方交付现金或其他金融资产的合同义务。公司代收代付的款项，如物业公司代收代付业主的水电费，计入其他应付款，属于金融负债吗？
谢谢老师！

回答人：chenyiwei
你说的情况，分别属于金融资产和金融负债。但对于备用金，应及时确认费用，期末确保余额仅为尚未动用的备用金，这才符合资产的定义和确认条件，也才能被确认为金融资产。